【裁判字號】    94,重訴,86
【裁判日期】    951130
【裁判案由】    毒品危害防制條例
【裁判全文】
臺灣臺北地方法院刑事判決              94年度重訴字第86號
公  訴  人  臺灣臺北地方法院檢察署檢察官
被      告  丙○○○○○○ ○.
                    （現另案於臺灣臺北戒治所戒治中）
選任辯護人  陳曉祺律師
            林正忠律師
被      告  己○○
                      押)
選任辯護人  辛武律師
上列被告因毒品危害防制條例案件，經檢察官提起公訴（94年度
偵字第15243號），本院判決如下：
    主  文
丙○○○○○○ ○○○○○ ○○○○○○連續販賣第一級毒品，累犯，處有期徒刑
拾伍年，並應於刑之執行完畢或赦免後驅逐出境。扣案之古柯鹼
拾壹包（合計淨重參佰參拾玖點伍伍公克）、第二級毒品大麻膏
陸包（合計淨重肆佰貳拾貳點貳捌公克）、大麻煙草拾貳包（合
計淨重參拾壹點柒貳公克），沒收銷燬之；扣案之空塑膠袋共壹
佰捌拾個、電子秤壹個、NOKIA手機壹支沒收之。販賣第一級毒
品古柯鹼所得新臺幣參拾萬伍仟元及販賣第二級毒品大麻所得新
臺幣貳萬元均沒收，如全部一部不能沒收時，以其財產抵償之。
己○○連續轉讓第一級毒品，處有期徒刑參年。扣案之第一級毒
品古柯鹼陸包（合計淨重壹佰陸拾柒點玖玖公克）、第二級毒品
大麻煙草壹包（淨重壹點捌柒公克），沒收銷燬之；扣案之空塑
膠袋柒個、NOKIA手機壹支沒收。
    事  實
一、丙○○○○○○ ○○○○○ ○○○○○○前於民國93年8月間，曾因持有第一
    級毒品古柯鹼，及第二級毒品大麻，經本院於94年 6月13日
    以94年度簡字第858號判處有期徒刑6月確定，甫於94年 7月
    15日易科罰金執行完畢。其明知古柯鹼、大麻分別屬於毒品
    危害防制條例第2條第2項第1款、第2款所定之第一、二級毒
    品，未經許可，不得販賣或持有，竟仍不知悔改，復基於販
    賣第一級毒品古柯鹼及第二級毒品大麻以營利之概括犯意，
    ，於94年農曆過年後某日，在臺灣向不詳姓名年籍之成年人
    ，以每盎司（1盎司＝28.35公克）新臺幣（下同）4萬5000
    元之價格購入第一級毒品古柯鹼，及以每公克400元之價格
    購入第二級毒品大麻、大麻膏後，除部分供己施用外，竟於
    94年2月底某日，先在其位於臺北市○○路182號4樓住處，
    以每公克新臺幣（下同）500元之價格，販賣第二級毒品大
    麻40公克予己○○。其後又於94年5、6月間某日，在其上開
    住處，以每盎司5萬5000元之價格，販賣第一級毒品古柯鹼4
    盎司予己○○。嗣再於同年8月26日晚間，以同一價格，同
    時販賣第一級毒品古柯鹼6盎司、第二級毒品大麻2公克予己○○以牟利，惟己○○僅先付8萬5千元。
二、己○○亦明知古柯鹼、大麻分別屬於毒品危害防制條例第 2
    條第2項第1款、第 2款所定之第一、二級毒品，未經許可，
    不得轉讓或持有。竟基於轉讓毒品予他人之概括犯意，於上
    開時、地，每次於向丙○○○○○○ ○○○○○ ○○○○○○購入上述數量之
    古柯鹼及大麻後，除供自己施用外，並在兩人同居處連續多
    次同時無償轉讓予其女友戊○○施用。
三、嗣於94年8月26日20時5分許，行政院海岸巡防署北部地區巡
    防局基隆機動查緝隊持本院所核發之搜索票2張，先至丙○○○○○○ ○○○○○ ○○○○○○位於台北市○○區○○路182號 4樓住處搜
    索時，在丙○○○○○○ ○○○○○ ○○○○○○上開住處樓下，即查獲甫向
    丙○○○○○○ ○○○○○ ○○○○○○購得而持有古柯鹼6盎司及大麻2公克
    之己○○，而依法對其進行搜索，並扣得其甫購得之上開毒
    品，及己○○所有之現金5500元、NOKIA手機1支、SIM卡1片
    。再至該屋 4樓搜索丙○○○○○○ ○○○○○ ○○○○○○，並扣得古柯鹼
    11 包（合計淨重339.55公克）、第二級毒品大麻膏6包（合
    計淨重422.28公克）、大麻煙草12包（合計淨重 31.72公克
    ）、夾鍊塑膠袋3號60個、1號65個、6號26個、電子秤1個、
    NOKIA手機1支、SIM卡1片、K水1瓶、捲煙紙7個、煙捲2支、
    ALPRAZOLAM藥丸48顆、QUOMEM19顆、LEXINOR2顆、 ARBON10
    顆、EPHEDRINE3.6公克、吸食器、不明藥丸88顆、大麻吸食
    器、電腦主機 1台等物後。查緝隊再持搜索票至己○○位於
    基隆市○○路10巷210號6樓住處搜索，並扣得其所有之電腦
    主機1台等物。
四、案經行政院海岸巡防署北部地區巡防局移送臺灣臺北地方法
    院檢察署檢察官偵查起訴。
    理  由
壹、認定本件犯罪事實所依憑之證據及理由:
一、被告丙○○○○○○ ○○○○○ ○○○○○○部分:
  (一)上揭犯罪事實，業據被告丙○○○○○○ ○○○○○ ○○○○○○於本院審理
    時坦承不諱，核與證人即共同被告己○○於本院審理時結證
    : 94年 8月26日行政院海岸巡防署北部巡防局基隆查緝隊在
    伊身上起獲之6盎司古柯鹼及2公克大麻，是剛向被告丙○○○○○○ ○○○○○ ○○○○○○買的，古柯鹼的價格是 1盎司5萬5000 元，
    總共33萬元，但只先付了8萬5000元。另很久以前，買過1次
    大麻40克，每克500元，共2萬元，已經付清; 幾個月前也買
    過1次古柯鹼4盎司，共22萬元。地點均在被告丙○○○○○○○○○○○ ○○○○○○家等語相符（參本院95年10月26日審判筆錄）
    。並有政院海岸巡防署北部地區巡防局基隆機動查緝隊於95
    年 8月26日持本院所核發之搜索票，在被告丙○○○○○○ ○○○○○○○○○○○上開住處起所起獲之第一級毒品古柯鹼11包（合計淨
    重339.55公克）、第二級毒品大麻膏6包（合計淨重 422.28
    公克）、大麻煙草12包（合計淨重 31.72公克）等毒品，及
    其所有作為聯絡工具之NOKI A行動電話1支、電子秤1個、捲
    煙紙7個、夾鍊袋（3號60個、1號65個、6號26個）。此外，
    復有在被告己○○身上起獲其甫向被告丙○○○○○○ ○○○○○ ○○○○○○購得之6盎司古柯鹼及2公克大麻等物可資佐證。且在被告
    丙○○○○○○ ○○○○○ ○○○○○○住處所扣得之上開古柯鹼及大麻煙草
    、煙絲、大麻膏等物，經送請法務部調查局鑑定結果，確分
    別含第一級毒品古柯鹼及第二級毒品大麻成份，此亦有該局
    94年11月28日調科壹字第 020007482號，及該局94年12月16
    日調科壹字第0200074 83號鑑定通知書在卷可稽（分別參偵
    字第15243號卷第322頁及本院卷一第38-1頁）; 另在被告己○○身上起獲其甫向被告丙○○○○○○ ○○○○○ ○○○○○○購得之古柯
    鹼及大麻，經送法務部調查局鑑定結果，亦分別含有古柯鹼
    及大麻成份，復有該局95年11月8日調科壹字第020007481號
    及94年11月28日調科壹字第 020007480號鑑定通知書附卷可
    考（參偵字第15243號卷第311頁、315頁）。足認被告丙○○○○○○ ○○○○○ ○○○○○○ 上開出於任意性所為之自白，核與事實相
    符，而可以採信。
  (二)被告丙○○○○○○ ○○○○○ ○○○○○○係以每盎司 4萬5000元之價格購
    入第一級毒品古柯鹼，及以每公克 400元購入第二級毒品大
    麻、大麻膏後，再分別以每盎司5萬5000元及每公克500元轉
    售予己○○，為其所自承，是其販賣第一級毒品古柯鹼部分
    ，每盎司可有 1萬元之利得，另其販賣第二級毒品大麻部分
    ，每公克則有 100元之利得。足認其販賣第一級毒品古柯鹼
    及第二級毒品大麻予被告己○○確有營利之意圖。
  (三)綜合上述，本件被告丙○○○○○○ ○○○○○ ○○○○○○連續販賣第一級
    毒品古柯鹼及第二級毒品大麻以營利之犯行，事證明確，洵
    堪認定。
二、被告穌聖喜部分:
  (一)被告己○○於94年 2月底及94年5、6月間，在被告 丙○○○○○○○○○○○ ○○○○○○住處，先後向被告丙○○○○○○ ○○○○○ ○○○○○○購入
    第二級毒品大麻及第一級毒品古柯鹼及第二級毒品大麻後，
    曾多次分別無償轉讓予其女友戊○○施用一情，業據被告己○○本院審理時坦承不諱。參以扣案之被告己○○所有之NO
    KIA手機內簡訊紀錄中，被告之女友即證人戊○○曾於94年7
    月20日以簡訊詢問被告是否還有大麻，家裡快沒了等語，此
    有被告己○○之上開扣案手機翻拍照片一紙在卷可稽（參本
    院卷一第 133頁）。此外，並有行政院海岸巡防署北部地區
    巡防局基隆機動查緝隊於95年 8月26日持本院所核發之搜索
    票，在被告丙○○○○○○ ○○○○○ ○○○○○○上開住處樓下查獲被告己○○．並在身上起獲其甫向被告丙○○○○○○ ○○○○○ ○○○○○○購得
    之6盎司古柯鹼及2公克大麻等物可資佐證。該扣案之毒品，
    經送法務部調查局鑑定結果，分別含有古柯鹼及大麻成份，
    已如前述。被告己○○在短短 6月個內，即已先後三次向被
    告丙○○○○○○ ○○○○○ ○○○○○○購買毒品，且每次購買之數量均非
    少量。尤其在94年5、6月間，其向被告丙○○○○○○ ○○○○○ ○○○○○○購買之第一級毒品古柯鹼多達4盎司，即相當於113.4公克
    ，之後即又於查獲當日再購買6盎司之古柯鹼，即相當於170
    .1 公克，前後只有2個月左右的時間，足認被告己○○所購
    入之上開毒品除自用外，確有無償轉讓予戊○○使用之事實
    ，是其上開出於任意性之自白，核與事實相符，可以採信。
    從而，被告連續轉讓第一級毒品、第二級毒品之犯行，亦事
    證明確，洵堪認定。
貳、論罪科刑之理由:
一、被告二人行為後，刑法於94年2月2日修正公布，並於95年7
    月1日施行。按行為後法律有變更者，適用行為時之法律，
    但行為後之法律有利於行為人者，適用最有利於行為人之法
    律，現行刑法第2條第1項訂有明文。又本次刑法修正之比較
    新舊法，應就罪刑有關之共犯、未遂犯、想像競合犯、牽連
    犯、連續犯、結合犯，以及累犯加重、自首減輕暨其他法定
    加減原因（如身分加減）與加減例等一切情形，綜其全部罪
    刑之結果而為比較（最高法院95年5月23日著有95年度第8次
    刑庭會議決議可資參照。），合先敘明。經查：
  (一)修正後之刑法，將原第56條連續犯之規定刪除，此刪除雖非
    犯罪構成要件之變更，但顯已影響行為人刑罰之法律效果，
    自屬法律有變更，依新法第2條第1項規定，比較新、舊法結
    果，被告之行為時法律即舊法論以連續犯於被告較為有利。
  (二)刑法47條累犯之規定修正為第47條第 1項，且限於受有期徒
    刑之執行完畢後 5年內故意再犯有期徒刑以上之罪者。本件
    被告丙○○○○○○ ○○○○○ ○○○○○○係於受有期徒刑之執行完畢後 5
    年內再故意犯有期徒刑以上之罪，是不論依修正前之刑法第
    47條，或修正後之刑法第47條第1項之規定，均構成累犯。
  (三)刑法第59條酌減、第64條第2項死刑減輕之範圍及第65條第2
    項無期徒刑減輕之範圍等規定亦經修正，此部分之修正雖非
    犯罪構成要件之變更，但顯已影響行為人刑罰之法律效果，
    自屬法律有變更，比較新、舊法結果，修正前之規定較有利
    於被告二人。
  (四)綜合比較修正前、後之規定，以95年7月1日修正公布施行前
    之規定，較有利於被告二人。是依刑法第2條第1項規定，本
    件適用應修正前之刑法相關規定，予以論處。
二、被告丙○○○○○○ ○○○○○ ○○○○○○所為部分:
  (一)核被告丙○○○○○○ ○○○○○ ○○○○○○所為，係犯毒品危害防制條例
    第4條第第1項及第2項之販賣第一級毒品、第二級毒品罪。
    被告販賣第一級毒品古柯鹼及第二級毒品大麻前後持有上開
    毒品之低度行為，應為販賣上開毒品之高度行為所吸收，均
    不另論罪。被告先後三次販賣第一級毒品古柯鹼及第二級毒
    品大麻之犯行，均時間緊接，犯罪手法相同，各觸犯構成要
    件相同之罪，顯均係基於概括犯意分別為之，均為連續犯，
    應依刑法第56條規定，均以一罪論，除法定本刑為死刑或無
    期徒刑依法不得加重者外，並就其餘有期徒刑及罰金刑部分
    均加重其刑。被告在94年 8月26日係同時販賣第一級毒品古
    柯鹼及第二級毒品大麻，其以一行為而同時觸犯上開二罪名
    ，為想像競合犯，應以連續販賣第一級毒品之一罪處斷。又
    被告丙○○○○○○ ○○○○○ ○○○○○○前於93年 8月間，曾因持有第一
    級毒品古柯鹼，及第二級毒品大麻，經本院於94年 6月13日
    以94年度簡字第858號判處有期徒刑6月確定，甫於94年 7月
    15日易科罰金執行完畢，此有臺灣高等法院被告前案紀錄表
    在卷可稽，其於受有期徒刑之執行完畢後，5 年內再犯本件
    有期徒刑以上之罪，為累犯，並依法就其有期徒刑及罰金刑
    部分加重其刑，並遞加重之。
  (三)末按同為販賣第一級毒品之人，其原因動機不一，犯罪情節
    未必盡同，或有大盤毒梟者，亦有中、小盤之分，甚或僅止
    於吸毒者友儕間為求互通有無之有償轉讓者亦有之，其販賣
    行為所造成危害社會之程度自屬有異，法律科處此類犯罪，
    所設之法定最低本刑卻同為「無期徒刑，得併科新台幣一千
    萬元以下罰金」，不可謂不重。於此情形，倘依其情狀處以
    有期徒刑，即足以懲儆，並可達防衛社會之目的者，自非不
    可依客觀之犯行與主觀之惡性二者加以考量其情狀，是否有
    可憫恕之處，適用刑法第59條之規定酌量減輕其刑，期使個
    案裁判之量刑，能斟酌至當，符合比例原則，本件被告丙○○○○○○ ○○○○○ ○○○○○○販賣毒品三次，且對象同一，總計其販賣
    之重量雖有近 300公克，但尚非屬極為重大，以其情節論，
    惡性尚非重大不赦，若以毒品危害防制條例第4條第1項所規
    定之法定本刑而科處最輕本刑無期徒刑，實屬情輕法重，在
    客觀上尚足以引起一般之同情，尚有堪資憫恕之處，即令處
    以最低度刑罰無期徒刑猶嫌過重，本院認依其情狀處以有期
    徒刑，即足以懲儆，並可達防衛社會之目的者，自非不可依
    客觀之犯行與主觀之惡性二者加以考量其情狀有無可值憫恕
    之處，故適用修正前刑法第59條之規定酌量減輕其刑，並依
    法先遞加後減之。爰審酌被告丙○○○○○○ ○○○○○ ○○○○○○已有持
    有毒品之前科，竟為牟取利潤，多次販賣第一級、第二級毒
    品予他人，助長毒品散布，嚴重破壞社會治安、戕害國人身
    心健康，販賣毒品之對象僅己○○一人，以及其犯後坦承犯
    行之犯後態度尚稱良好等一切情狀，量處如主文所示之刑。
    末查被告丙○○○○○○ ○○○○○ ○○○○○○為加拿大籍之外國人，此有
    外僑居留資料查詢明細在卷可稽（參偵字第15423號卷第 94
    頁），爰併依刑法第95條規定宣告其應於刑之執行完畢或赦
    免後驅逐出境。
  (三)公訴意旨依被告丙○○○○○○ ○○○○○ ○○○○○○在行政院海岸巡防署
    北部地區巡防局基隆機動查緝隊之自白，主張被告丙○○○○○○○○○○○ ○○○○○○係自加拿大購入毒品至臺灣部分。訊之被告丙○○○○○○ ○○○○○ ○○○○○○堅詞否認上情，並辯稱: 毒品是在臺灣
    向友人所購得等語。公訴人於偵查中向美商優比速國際股份
    有限公司（下稱優比速公司）及美商聯邦快遞股份有限公司
    中正機場轉運中心服務站（下稱聯邦快遞公司）函詢自94年
    4月1日起迄查詢日（即94年10月17日）止，收件人為被告丙○○○○○○ ○○○○○ ○○○○○○之相關資料。經聯邦快遞公司函復: 自
    94年4月1日至函復日止（即94年10月28日），並未發現被告
    丙○○○○○○ ○○○○○ ○○○○○○之進口記錄，此有該公司之函復資料
    可稽（參偵字第15243號卷第305頁）。另優比速公司函復 :
    自93年3月至函復日止（94年11月5日），僅有一筆於95年 9
    月2日遞送至台北市○○區○○路182號 4樓，但經數次遞送
    無果，此件後來遞送至南京東路3段184號1樓，寄件人為DAV
    ID SENDERS，地址為82 GRAND ROAD APT.22. 82 SINGAPORE
    ，亦有該公司之函復在卷可查（參同上偵卷第307 頁）。此
    外，復查無其他積極之證據足以證明被告丙○○○○○○ ○○○○○ ○○○○○○所購入之毒品是自加拿大購入，自難認被告丙○○○○○○ ○○○○○ ○○○○○○另涉有懲治走私條例第 2條之私運管制物品之罪
    嫌。又被告丙○○○○○○ ○○○○○ ○○○○○○雖積極供出其所購入之毒
    品之來源為DENNIE YANG、乙○○○○○、甲○○○○ ○○○○○等人，並請
    求傳訊其等到庭。惟其三人經本院傳、拘均未到庭，且查，
    其三人均未因販賣第一級毒品或第二級毒品而遭查獲，是尚
    乏證據證明其所供之毒品來源為真實，是尚難其已合於毒品
    危害防制條例第17條供出毒品來源因而破獲之要件，自難依
    該條規定減輕其刑，均附此敘明。
  (四)沒收部分:
  (1)扣案之第一級毒品古柯鹼11包，合計淨重399.55公克; 第二
    級毒品大麻膏6包，合計淨重422.28公克; 大麻煙草 12包，
    合計淨重31.72公克，係分屬毒品危害防制條例第2條第 2項
    第1款、第2款之第一級、第二級毒品，爰依毒品危害防制條
    例第18條第1項前段規定，宣告沒收銷燬之。
  (2)另扣案之包裝上開毒品所用之空塑膠夾鍊袋共29個，已與上
    開毒品析離，以及扣案之NOKIA手機 1支、電子秤1個、空塑
    膠夾鍊袋（3號60個、1號65個、6號26個）分別為被告丙○○○○○○ ○○○○○ ○○○○○○所有，供被告丙○○○○○○ ○○○○○ ○○○○○○ 犯本
    罪所用之物，業據被告丙○○○○○○ ○○○○○ ○○○○○○供明在案，爰
    併毒品危害防制例第19條第1項宣告沒收之。
  (3)被告丙○○○○○○ ○○○○○ ○○○○○○第1次販賣大麻40公克，所得2萬
    元、第2次販賣古柯鹼 4盎司，所得22萬元，以及第3次販賣
    古柯鹼6盎司，已取得8萬5000元（即扣案之現金），合計共
    32萬5000元，為被告丙○○○○○○ ○○○○○ ○○○○○○犯毒品危害防制
    條例第19條第 1項規定沒收之，如全部或一部不能沒收時，
    追徵其價額或以其財產抵償之。
  (4)扣案之遠傳SIM 卡係被告丙○○○○○○ ○○○○○ ○○○○○○向遠傳電信
    股份有限公司租用而來，非屬被告丙○○○○○○ ○○○○○ ○○○○○○所
    有之物; 另扣案之K水1瓶、捲煙紙7個、煙捲2支（經鑑定結
    果並無大麻成份）、ALPRAZOLAM藥丸48顆、QUOMEM19顆、LE
    XINOR2顆、ARBON10顆、EPHEDRINE 3.6公克、吸食器、不明
    藥丸88顆、大麻吸食器、電腦主機1台，雖均係被丙○○○○○○○○○○○ ○○○○○○告所有，但與被告丙○○○○○○ ○○○○○ ○○○○○○犯本
    件販賣第一級毒品、第二級毒品之罪，並無關連，爰不另為
    沒收之諭知，附此敘明。
三、被告己○○部分:
  (一)核被告己○○所為，係犯毒品危害防制條例第8條第1項及第
    2 項之轉讓第一級毒品、第二級毒品罪。被告轉讓第一級毒
    品古柯鹼及第二級毒品大麻前後持有上開毒品之低度行為，
    應為轉讓上開毒品之高度行為所吸收，均不另論罪。被告先
    後多次轉讓第一級毒品古柯鹼及第二級毒品大麻之犯行，均
    時間緊接，犯罪手法相同，各觸犯構成要件相同之罪，顯均
    係基於概括犯意分別為之，均為連續犯，應依刑法第56條規
    定，均以一罪論，並均依法加重其刑。被告己○○同時轉讓
    第一級毒品、第二級毒品，係以一行為而同時觸犯上開二罪
    名，為想像競合犯，應以連續轉讓第一級毒品之一罪處斷。
  (二)公訴意旨認被告己○○係以每盎司 6萬8000元之價格連續販
    第一級毒品古柯鹼予BLUE、ANDY等人3次，獲利7萬元; 另以
    每公克 600元之價格連續販賣第二級毒品大麻予BLUE、ANDY
    等人 2次滿獲利5000元，因認被告己○○所為係犯毒品危害
    防制條例第4條第1項、第 2項之連續販賣第一級、第二級毒
    品罪嫌。惟訊據被告己○○堅詞否認有何販賣第一級毒品古
    柯鹼、第二級毒品大麻之犯行，並辯稱: 是免費提供第一級
    毒品古柯鹼、第二級毒品大麻予證人戊○○施用等語。而公
    訴意旨認被告己○○涉犯上開罪嫌無非係以被告己○○之自
    白、扣案之電腦列印資料、通訊監察譯文、扣案之手機簡訊
    資料、證人戊○○之證詞等為其論據。經查:
  (1)扣案之電腦列印資料67頁中（參偵卷第224-291頁及本院卷
    一第117、117-1頁補充理由書）．雖不乏有吸毒品之字眼，
    但大都是有關其施用古柯鹼後之感覺等內容描述，並無被告
    己○○販賣毒品予他人之相關內容。
  (2)扣案之手機簡訊雖有: 證人戊○○（即署名WEI WEI者）
    在簡訊中提及: 「他問300G多少錢? 」。證人丁○○詢及
    : 「喜董不好意思，可以再調5克嗎? 」。署名DOMINLK詢
    問: 「Is it still some stuff and same price?」。署
    名RAFE詢問: 「Hey mate any chanee ofsome coke this
    weekend?」等內容，但並無標的，也無實際之交易時間及地
    點，其等間是否為販賣第一級毒品古柯鹼、第二級毒品大麻
    ，尚難據以認定。參以證人丁○○於本院審理作證時亦堅詞
    否認有何向被告己○○購入毒品之事實。至於證人戊○○雖
    於偵查中曾以證人身分具結作證表示: 被告己○○有販毒品
    ，且有獲利等語，其偵查中之證詞，復經本院勘驗並製有勘
    驗筆錄在卷（參本院95年10月 3日準備程序筆錄）。但證人
    戊○○對於被告己○○如何販賣，以及販賣之數量、時間、
    地點，均陳述不明確。而其嗣於本院審理時亦堅詞否認有向
    被告己○○購買毒品，本院自難以其上開陳述不明確之證詞
    ，作為被告己○○不利之認定依據。
  (3)被告己○○所使用之0000000000號行動電話之通訊監查譯文
    內，故有出現買賣物品之字眼，但並未明確指出被告己○○
    與談話之對方所述為何物，以及其等是否確實已經完成交易
    ，所交易金額、數量、次數，是該監聽譯文資料，亦不足資
    為被告己○○販賣毒品之證據。
  (4)被告己○○於基隆機動查緝隊訊問時供稱: 我是集資購買，
    大部分是以原價算給他們，只有少部分會從中獲利幾千元等
    語（參偵卷第81頁）、於偵查中曾供承: 這半年來，會與友
    人集資一起買毒品，不熟的朋友我會賺差價等語（參偵卷第
    165 頁）。嗣於本院審理時，亦曾在95年3月3日行準備程序
    時表示: 我願意承認犯罪，我古柯鹼以每盎司5萬5千元或 5
    萬8 千元買入，而以6萬5千元賣出，大麻、大麻膏是以每公
    克550 元買入，而以每公搭600元賣出，古柯鹼共賣了3次，
    獲利7萬元，賣給blue、andy等人，大麻賣了2次，獲利5000
    元，也是賣給上開二位朋友等語（參本院卷一第125背面、1
    26頁）。按被告之自白，除須非出於強暴、脅迫、利誘、詐
    欺、疲勞訊問、違法羈押或其他不正之方法，且與事實相符
    者，並不得作為有罪之唯一證據，刑事訴訟法第156條第1、
    2 項定有明文。縱被告於本院準備程序中所為之自白得為證
    據，但既乏其他積極之證據足以證明其自白是否與事實相符
    ，亦即尚乏其他證據證明被告以營利之意圖，販賣毒品予他
    人之事實，揆諸前開規定，自難徒以其自白作為認定其有上
    開販賣第一級毒品、第二級毒品之犯行。
  (5)公訴意旨所提出之上開各項證據既均無法證明被告己○○交
    付第一級毒品古柯鹼、第二級毒品大麻予戊○○及友人係基
    於營利之意圖，基於罪疑唯輕之原則，自應為被告有利之認
    定。公訴意旨認被告係涉犯毒品危害防制條例第4條第1項、
    第2 項販賣第一級、第二級毒品罪，雖尚嫌無據，惟其起訴
    之基本社會事實同一，本院自仍應審理，並變更起訴法條，
    併予敘明。
  (6)爰審酌被告己○○多次轉讓第一級、第二級毒品予其女友施
    用，助長毒品散布，破壞社會治安、戕害戊○○之身心健康
    ，以及其犯後坦承犯行等一切情狀，量處如主文所示之刑。
  (三)沒收部分:
  (1)扣案之第一級毒品古柯鹼 6包，合計淨重167.99公克; 第二
    級毒品大麻煙草 1包，淨重1.87公克，係分屬毒品危害防制
    條例第2條第2項第1款、第2款之第一級、第二級毒品，爰依
    毒品危害防制條例第18條第 1項前段規定，宣告沒收銷燬之
    。
  (2)另扣案之包裝上開毒品所用之空塑膠夾鍊袋共7個，已與上
    開毒品析離，以及扣案之NOKIA手機1支，均為被告己○○所
    有，供犯罪所用之物，業據被告供明在案，爰併毒品危害防
    制例第19條第1項宣告沒收之。
  (3)扣案之中華SIM卡係被告己○○向中華電信股份有限公司租
    用而來，非屬其所有之物; 另扣案現金5500元、電腦主機1
    台，雖均係被告己○○所有，但與其轉讓第一級毒品、第二
    級毒品之罪，並無關連，爰不另為沒收之諭知，附此敘明。
據上論斷，應依刑事訴訟法第299條第 1項前段、第300條，毒品
危害防制條例第4條第1項、第2項、第8條第1項、第2項、第18條
第1項前段、第19條第1項，修正後刑法第11條、第2條第1項前段
、修正前刑法第56條、第47條、第59條、第64條、第65條、第95
條，判決如主文。
本案經檢察官陳焜昇到庭執行職務。
中    華    民    國    95    年    11    月    30    日
                  刑事第四庭審判長法  官  劉慧芬
                                  法  官  郭惠玲
                                  法  官  李桂英
以上正本證明與原本無異。
如不服本判決，應於收受送達後10日內向本院提出上訴書狀（均
須按他造當事人之人數附繕本）。
                                  書記官  黃鈴容
中    華    民    國    95    年    11    月    30    日
附錄：本案論罪科刑法條全文
毒品危害防制條例第4條第1、2項、第8條第1、2項:
毒品危害防制條例第4條
製造、運輸、販賣第一級毒品者，處死刑或無期徒刑；處無期徒
刑者，得併科新臺幣 1 千萬元以下罰金。
製造、運輸、販賣第二級毒品者，處無期徒刑或 7 年以上有期徒
刑，得併科新臺幣 7 百萬元以下罰金。
製造、運輸、販賣第三級毒品者，處 5 年以上有期徒刑，得併科
新臺幣 5 百萬元以下罰金。
製造、運輸、販賣第四級毒品者，處 3 年以上 10 年以下有期徒
刑，得併科新臺幣 3 百萬元以下罰金。
製造、運輸、販賣專供製造或施用毒品之器具者，處 1 年以上 7
年以下有期徒刑，得併科新臺幣 1 百萬元以下罰金。
前五項之未遂犯罰之。
毒品危害防制條例第8條
轉讓第一級毒品者，處 1 年以上 7 年以下有期徒刑，得併科新
臺幣 1 百萬元以下罰金。
轉讓第二級毒品者，處 6 月以上 5 年以下有期徒刑，得併科新
臺幣 70 萬元以下罰金。
轉讓第三級毒品者，處 3 年以下有期徒刑，得併科新臺幣 30 萬
元以下罰金。
轉讓第四級毒品者，處 1 年以下有期徒刑，得併科新臺幣 10 萬
元以下罰金。
前四項之未遂犯罰之。
轉讓毒品達一定數量者，加重其刑至二分之一，其標準由行政院
定之。


司法院資訊處製作；財團法人民間司法改革基金會備份。
